# 前期差错更正？

提问人：zico9999 时间：2011-06-17 10:32:59
请教：A公司持有B公司40%股权，权益法核算~在 2009 年度B公司经审计的净利润为 1000 万，并在 2010 年度分配了 09 年的股利~~~但在 2010 年B公司的年报审计中新的会计师事务所又调整了 09 年的损益及未分配利润（实际是IPO的连续 3 年审计），那么A公司该如何处理？

回答人：chenyiwei
A公司以前年度基于存在差错的B公司财务报表进行权益法核算，本身也是构成了一项其自身的会计差错。但是否需追溯重述前期数据，取决于差错的按比例调整金额相对于B公司自身财务报表而言是否具备重大性。